【裁判字號】    99,交簡上,165
【裁判日期】    990914
【裁判案由】    過失傷害
【裁判全文】
臺灣桃園地方法院刑事判決           99年度交簡上字第165號
上  訴  人  臺灣桃園地方法院檢察署檢察官
被      告  乙○○
上列上訴人因被告過失傷害案件，不服本院簡易庭民國99年5 月
25日99年度桃交簡字第1263號第一審刑事簡易判決（聲請簡易判
決處刑案號：99年度偵字第7497號），提起上訴，本院管轄之第
二審合議庭判決如下：
    主  文
上訴駁回。
乙○○緩刑貳年。
    事  實
一、本件經本院審理結果，認原審以被告乙○○犯刑法第284 條
    第1 項前段過失傷害罪，判處拘役50日，如易科罰金，以新
    臺幣（下同）1 千元折算1 日，經核其認事用法及量刑均無
    不當，應予維持，並引用第一審刑事簡易判決書記載之事實
    及理由（如附件）。
二、上訴人上訴意旨略以：被告犯後未向告訴人表達歉意，且未
    和解，顯見犯後態度不佳，原審僅科刑拘役50日，刑度過輕
    等語。
三、按法官於有罪判決如何量處罪刑，為實體法賦予審理法官裁
    量之刑罰權事項，法官行使此項裁量權，自得依據個案情節
    ，參酌刑法第57條所定各款犯罪情狀之規定，於法定刑度內
    量處被告罪刑；除有逾越該罪法定刑或法定要件，或未能符
    合法規範體系及目的，或未遵守一般經驗及論理法則，或顯
    然逾越裁量，或濫用裁量等違法情事之外，自不得任意指摘
    其量刑違法，最高法院分別著有80年臺非字第473 號、75年
    臺上字第7033號、72年臺上字第6696號、72年臺上字第3647
    號判例可資參照。準此，法官量刑，如非有上揭明顯違法之
    情事，自不得擅加指摘其違法或不當。
四、經查，上揭犯罪事實，業據被告迭於警詢、偵查及本院準備
    程序、審理時均坦承不諱，而原審審酌被告肇事後自首等情
    ，量處被告拘役50日，並諭知易科罰金之折算標準，經核並
    無不合。執此，原審認事用法並無不當，量刑亦屬妥適，上
    訴人提起本件上訴，為無理由，應予駁回。惟被告前未曾因
    故意犯罪受有期徒刑以上刑之宣告，有臺灣高等法院被告前
    案紀錄表1 份附卷可稽，且被告已與告訴人甲○○達成和解
    ，並製有和解筆錄1 紙在卷可憑（參本院交簡上字卷第25頁
    ），被告於99年8 月5 日依和解內容匯款8 萬元予告訴人一
    節，復有郵政匯款單1 紙附卷可查（見同上卷第31頁），其
    僅因一時失慮，致罹刑典，堪認其經此科刑之教訓後，當知
    所警惕，信無再犯之虞，本院因認前開宣告之刑，以暫不執
    行為適當，爰依刑法第74條第1 項第1 款之規定，併予宣告
    緩刑2 年，以啟自新。
據上論斷，應依刑事訴訟法第455條之1 第1項、第3項、第368條
、第373條，刑法第74條第1項第1款，判決如主文。
本案經檢察官顏世翠到庭執行職務。
中    華    民    國    99    年    9     月    14    日
               刑事第三庭  審判長法  官    謝順輝
                                 法  官    曾雨明
                                 法  官    楊麗文
以上正本證明與原本無異。
本件不得上訴。
                                 書記官    柯凱騰
中    華    民    國    99    年    9     月    14    日
附件：
臺灣桃園地方法院刑事簡易判決      99年度桃交簡字第1263號
聲  請  人  臺灣桃園地方法院檢察署檢察官
被      告  乙○○  男  52歲（民國○○年○月○○日生）
                    身分證統一編號：Ｚ000000000號
                    住桃園縣大溪鎮○○路○段125號
                    居桃園縣大溪鎮○○○街2巷1弄4號
上列被告因過失傷害案件，經檢察官聲請以簡易判決處刑（99年
度偵字第7497號），本院判決如下：
    主  文
乙○○因過失傷害人，處拘役伍拾日，如易科罰金，以新臺幣壹
仟元折算壹日。
    事實及理由
一、犯罪事實：乙○○於民國98年8 月15日下午3 時30分許，駕
    駛車牌號碼Z6-0567 號自用小客車，於桃園縣大溪鎮○○路
    ○段125 號前，停車準備下車開啟車門之際，本應注意汽車
    停車，開啟或關閉車門時，應注意行人、其它車輛，並讓其
    先行，以避免危險之發生，而當時日間自然光線，車況正常
    ，依其智識、能力並無不能注意之情事，竟疏未注意，貿然
    開啟車門，適有甲○○騎乘車牌號碼TX2-958 號重型機車，
    沿大溪鎮○○路中壢往大溪方向行駛，行經上揭路段，見狀
    已煞避不及，當場迎面撞擊乙○○上開車輛之車門，致甲○
    ○人車倒地，並受有左肩、右前臂、左膝及左腳多處挫擦傷
    等傷害。乙○○於偵查犯罪職權之機關尚不知何人為肇事者
    前，向前往現場處理之員警坦承肇事而接受裁判。案經甲○
    ○訴由台灣桃園地方法院檢察署檢察官偵查後聲請以簡易判
    決處刑。
二、上開犯罪事實，業據被告乙○○於警詢及檢察官偵訊時坦承
    不諱，核與告訴人甲○○迭於警詢與檢察官偵訊時指證遭過
    失傷害之情相符，復有告訴人之醫院驗傷診斷證明書、道路
    交通事故現場圖、道路交通事故調查報告表及照片8 張附卷
    可稽，堪認被告上開自白與事實相符。
三、按汽車臨時停車或停車，開啟或關閉車門時，應注意行人、
    其它車輛，並讓其先行，道路交通安全規則第112 條第3 項
    定有明文。本件被告乙○○駕駛上開車輛，依法即負有上項
    注意義務，再觀諸卷附道路交通事故調查報告表(一)、(二)所示
    ，亦核無不能注意之情事，竟疏未注意前開行車規定，貿然
    開啟車門，以致肇事，被告於本件車禍即有過失。又被害人
    因本件車禍受有如事實欄所示之傷害，被害人之傷害結果與
    被告之過失行為間顯有相當因果關係，被告自應負過失傷害
    之責。綜上所述，本件事證明確，被告犯行堪以認定，應依
    法論科。
四、核被告乙○○所為，係犯刑法第284 條第1 項前段之過失傷
    害罪。查被告肇事後於有偵查犯罪職權之機關尚不知何人為
    肇事者前，向前往現場處理之員警坦承肇事而接受偵訊，有
    桃園縣政府警察局道路交通事故肇事人自首情形紀錄表在卷
    可稽，被告係對於未發覺之犯罪自首而接受裁判，符合自首
    要件，爰依刑法第62條前段規定減輕其刑。爰審酌被告之素
    行、就本件車禍之過失程度及告訴人與有過失之情形，告訴
    人所受之傷勢併造成之身心痛苦，兼衡被告之生活狀況、智
    識程度，事發至今尚未與告訴人達成和解賠償，犯後坦認犯
    行之態度等一切情狀，量處如主文所示之刑，並諭知易科罰
    金之折算標準。
五、依刑事訴訟法第449 條第1 項前段，刑法第284 條第1 項前
    段、第62條前段、第41條第1 項前段，刑法施行法第1 條之
    1 第1 項、第2 項前段，逕以簡易判決處刑如主文。
六、如不服本判決，應於判決送達後10日內，向本院提出上訴狀
    （應附繕本），上訴於本院合議庭。
中    華    民    國    99    年    5     月    25    日
                  刑事第七庭法  官  蕭世昌
以上正本證明與原本無異。
如不服本判決，應於判決送達後10日內向本院提出上訴狀（應附
繕本）。
                            書記官  洪明煥
中    華    民    國    99    年    5     月    26    日
附錄本案論罪科刑法條全文
刑法第284條
因過失傷害人者，處6 月以下有期徒刑、拘役或500 元以下罰金
，致重傷者，處1 年以下有期徒刑、拘役或500 元以下罰金。
從事業務之人，因業務上之過失傷害人者，處1 年以下有期徒刑
、拘役或1000元以下罰金，致重傷者，處3 年以下有期徒刑、拘
役或2000元以下罰金。

司法院資訊處製作；財團法人民間司法改革基金會備份。
